---
title: "Tarea 1"
output: pdf_document
author:
- Eric Baldazua Miñana
- Pablo López Landeros 
- Gustavo Salazar Sosa
- Adolfo Germán Marain Orozco
---

```{r setup, include=FALSE}
knitr::opts_chunk$set(echo = TRUE)
```
Librerías
```{r message=FALSE}
library(readr)
library(tidyverse)
library(dplyr)
library(ggplot2)
library(data.table)
library(formattable)
library(tidyr)
library(DT)
library(ggrepel)
library(ggdark)
library(gridExtra) 
library(kableExtra)
```


## Pregunta 1   

```{r}
nsim <- 500
# 1 van a ser los soles
moneda <- c(0,1)
datos <- data.frame(matrix(NA, ncol = 4, nrow = nsim))
colnames(datos) <- c("Resultado","r","n","prop")
datos$n <- 1:nsim

for (i in 1:nsim) {
  
  datos$Resultado[i] <- sample(moneda, size = 1)
  datos$r[i] <- sum(datos$Resultado[1:i])/i
  datos$n[i] <- i
  datos$prop[i] <- (2*datos$r[i])-i

}

ggplot(datos, aes(x = n, y = r)) +
  geom_point(color = "red") +
  geom_line(color = "blue") +
  theme_bw() +
  labs(
  x = "Simulación",
  y = "Proporcion de soles",
  title = "Proporcion de soles vs Simulacion"
  )

ggplot(datos, aes(x = n, y = prop)) +
  geom_point(color = "red") +
  geom_line(color = "blue")+
  theme_bw() +
  labs(
  x = "Simulación",
  y = "2r-n",
  title = "2r-n vs Simulacion"
  )


```

## Pregunta 2   
Casos en los que podemos requerir utilizar simulación:   

* Simulación de fenómenos naturales como por ejemplo ciertos tipos de reacciones químicas en la industria alimenticia.
* Simulación de partidos o incluso temporadas completas de algún deporte (NFL, NBA, Fútbol). Un ejemplo dentor del futbol americano podría ser la simulación de una temporada con un modelo de efectos aleatorios sobre la posición de QB para determinar su valor y efectividad en un equipo. 
* Dentro del mundo de las finanzas, los métodos Monte Carlo se utilizan para simular las fuentes de incertidumbre que afectan los valores de instrumentos, portafolios e inversiones. 
* Dentro de la rama de Logística y Cadenas de Distribución, la simulación puede requerirse para simular la oferta y demanda de un producto. Además se utiliza mucho para evaluar la efectividad de los modelos de cadena de suminsitro que se proponen antes de que se implementen en el mercado.
* En la industria de los videojuegos, un ejemplo de simulación lo podemos ver en las caminatas de los enemigos. El enemigo debe caminar de manera "aleatoria" en una superficie, para lo cual es neecesario simular un camino a tomar.    
* El número de nuevos casos de COVID-19 al regresar a clases presenciales.   


## Pregunta 3  
Una canoa que contiene tres mujeres y tres hombres llega a una isla deshabitada. Discutan la información que requieren para modelar la sociedad de estos individuos y cómo el tamaño de la población crece con el tiempo.

Las variables de estado del sistema son:
Ocupación por persona: (Cazador, recolector, constructor, cartógrafo, etc.)
Tiempos de realización de una tarea:
  Tiempo que toma en conseguir comida.
  Tiempo en obtener materiales de construcción.
  Tiempo en construir distintas cosas: (herramientas, camas, una base, etc.)
  Tiempo en explorar nuevas zonas de la isla.
Número de personas "activas": Número de personas que están trabajando (No se cuentan ni bebés ni lesionados o muertos).
Tiempo promedio de embarazos.


Eventos relevantes:
Nacimientos.
Muertes.
Término de construcciones grandes.
Descubrimiento de nuevas áreas (lugares seguros o ricos en algún recurso).

Lo que suponemos es que la población vaya creciendo de 6 en 6, es decir, supondríamos que se hacen 3 parejas en las que tienen 2 hijos cada una.



## Pregunta 4
Haremos el ejercicio suponiendo 10 pacientes. 

Lo que haremos será utilizar R para simular:
* Los tiempos de arribo de los pacientes
* Si el paciente falla a su cita
* 

```{r}
Num.Paciente <- rep(1:10)
hora.cita <- seq(0,45,by=5)

falla <- c("Si","No")
fallo <- sample(falla, prob = c(0.1, 0.9), size = 10, replace = TRUE)


horarios <- c(-2,-1,0,1,2)
tiempo.llegadas <- rep(0,10)
for (i in 1:10) {
  tiempo.llegadas[i] <- sample(horarios, prob = c(0.1,0.2,0.4,0.2,0.1), size = 1, replace = TRUE)
}

tiempos.consultas <- rep(2:9)
consultas <- rep(0,10)
for (i in 1:10) {
  consultas[i] <- sample(tiempos.consultas,
                         prob = c(0.1,0.1,0.1,0.2,0.2,0.1,0.1,0.1),
                         size = 1,
                         replace = TRUE)
}


tabla <- data.frame(Num.Paciente,hora.cita,fallo,tiempo.llegadas,consultas)

colnames(tabla) <- c("Paciente","Hora Cita","Falló","Tiempo de llegada","Tiempo de consulta")
tabla


```

Aqui solo tenemos que ver si el paciente llegó. En caso de que llegue, sumamos el tiempo de llegada más el tiempo de consulta para obtener el tiempo total transcurrido. Para el primer paciente, el tiempo de espera siempre será cero. Sin embargo, para el segundo paciente, el tiempo de espera se obtiene de la diferencia siguiente forma:

Definimos:$x = T_{total} - (Hora_{cita}+ T_{llegada})$

Y entonces:

$$T_{espera}=
\left\{
	\begin{array}{ll}
		x  & \mbox{si } x > 0 \\
		0 & \mbox{ } eoc
	\end{array}
\right.$$

---------------------------------------------------------------------------

Lo que haremos será utilizar R para simular:
* Los tiempos de arribo de los pacientes
* Si el paciente falla a su cita

Tabla de estado:
* Tiempo del doctor (libre u ocupado)
* Número de pacientes en fila {0,1,2,...}
* Tiempo de llegada de pacientes 
* Tiempos de consulta

Eventos relevantes:
* Llegada del paciente
* Salida del paciente

Nota: La falta de llegada de un paciente(que hayan pasado más de 2 horas sin que llegue se podría pensar que ya no va a venir) no es evento relevante pues no cambia el estado del sistema.

Q(t) = Número de clientes en la cola al tiempo t
B(t) = I(atención al paciente al tiempo t): 1 si se está atendiendo al paciente en t y 0 si no.

Tomaremos en cuenta que el tiempo empieza con la llegada del primer cliente, esto es, si el primer cliente llega dos horas antes o después, el tiempo primero de llegada seguirá siendo 0.

```{r, echo = FALSE}
Num.Paciente <- rep(1:10)
falla <- c("Si","No")
fallo <- sample(falla, prob = c(0.1, 0.9), size = 10, replace = TRUE)
horarios <- c(-2,-1,0,1,2)
tiempo.llegadas <- rep(0,10)
for (i in 1:10) {
  tiempo.llegadas[i] <- sample(horarios, prob = c(0.1,0.2,0.4,0.2,0.1), size = 1, replace = TRUE)
}
tiempos.consultas <- rep(2:9)
consultas <- rep(0,10)
for (i in 1:10) {
  consultas[i] <- sample(tiempos.consultas,
                         prob = c(0.1,0.1,0.1,0.2,0.2,0.1,0.1,0.1),
                         size = 1,
                         replace = TRUE)
}
tabla <- data.frame(Num.Paciente,fallo,tiempo.llegadas,consultas)
colnames(tabla) <- c("Paciente","Falló","Tiempo de llegada","Tiempo de consulta")
tabla
```

Sacamos los tiempos de interarribo y los tiempos de consulta quitando a los clientes que no llegaron en la simulación.
```{r, echo = FALSE}
tiempo.llegadas <- tiempo.llegadas[fallo == "No"]
n <- length(tiempo.llegadas)

tiempo.llegada <- rep(0, n)
tiempo.consulta <- consultas[fallo == "No"]
tiempo.interarribo  <- rep(0,n)
inicio.servicio <- rep(0, n)
termino.servicio <- rep(0,n)
termino.servicio[1] <- tiempo.consulta[1]

for (i in 2:n) {
  tiempo.llegada[i] <- tiempo.llegada[i-1] + (5 - tiempo.llegadas[i-1]) + tiempo.llegadas[i]
  tiempo.interarribo[i] <- tiempo.llegada[i] - tiempo.llegada[i-1]
  if (termino.servicio[i-1] > tiempo.llegada[i]){
    inicio.servicio[i] <- inicio.servicio[i-1] + tiempo.consulta[i-1]
  }
  else{
    inicio.servicio[i] <- tiempo.llegada[i]
  }
  termino.servicio[i] <- inicio.servicio[i] + tiempo.consulta[i]
}



```

```{r, echo = FALSE}
tabla2 <- data.frame(1:length(tiempo.llegadas),tiempo.llegadas, tiempo.interarribo, tiempo.llegada, inicio.servicio, tiempo.consulta, termino.servicio)
colnames(tabla2) <- c("Paciente", "Llegó antes/después (en horas)","Ti", "ti","Inicio Servicio", "Duración Si", "Término Servicio ci")
tabla2
```

Calculamos la B


```{r, echo = FALSE, warning= FALSE}
B <- rep(0, 2*n)
for (i in 1:(n - 1)) {
    if(termino.servicio[i] < inicio.servicio[i+1]){
      B[2*i-1] <- termino.servicio[i]
      B[2*i] <- inicio.servicio[i+1]
    }
}

B.bool <- B != 0
B.plot <- B[B.bool]
B.plot <- c(c(0,0), B.plot)

plot("B(t)", "ti", xlim = c(0, termino.servicio[n]), ylim = c(0, 2),
bty = "n", type = "n")

for (i in 1:(length(B.plot)/2)) {
  lines(seq(from = B.plot[2*i-1], to = B.plot[2*i], length.out = 10), rep(1,10))
}

title("Tiempo sin clientes")
vec <- B.plot[3:length(B.plot)]

if(length(B.plot) > 2){
  print("Los intervalos de tiempo entre clientes son:")
  vec
} else{
  print("No hubo intervalos de tiempo libre entre clientes")
}

```




Calculamos la Q

```{r, echo = FALSE}
Q <- 0:-(n-1)
for (i in 2:n) {
  Q[i] <- Q[i] + length(tiempo.llegada[tiempo.llegada < inicio.servicio[i]])
}
plot(tiempo.llegada, Q, pch = 16, col = 'blue',
xlab = "ti", ylab = "Q(t)", main = "Personas en línea de espera"
)
```


## Pregunta 5   
Para calcular el periodo, contaremos las iteraciones que tarda en volver a generar el mismo número $Z_0$. Sabemos por el libro de Dagpunar que $Z_0 \in [0,m-1]$. En nuestro caso $m=31$ entonces tomemos $Z_0 = 15$.

```{r}
z<<-15
counter <<- 0
repeat {
  print(z)
  z <- (5*(z)+3) %% 31
  counter <- counter +1
  if(z == 15) {
      print(z)
      break
   }
}

cat("Periodo:", counter)
```

## Pregunta 7

```{r}
lgc1 <- function(m=1024,a=401,c=101,z0=7){
z <- z0
i <- 1
repeat {
i <- i+1
z[i] <- (a*z[i-1]+c) %% m
if(i>m) break
}
return(z/m)
}



lgc2 <- function(m = 232, a = 1664525, c = 1013904223, z0=7){
z <- z0
i <- 1
repeat {
i <- i+1
z[i] <- (a*z[i-1]+c) %% m
if(i>m) break
}
return(z/m)
}


z_1 <- lgc1()
z_2 <- lgc2()

par(mfrow=c(1,2))
#Grafica1
plot(z_1[2:100], z_1[1:99],
xlab = expression(u[i]),
ylab = expression(u[i-1]),
main = "GC m=1024,a=401,c=101")
#Grafica2
plot(z_2[2:100], z_2[1:99],
xlab = expression(u[i]),
ylab = expression(u[i-1]),
main = "GC m=232,a=1664525,c=1013904223")


```
Podemos observar que el parámetro m tiene una influencia enorme en la calidad de los números. Mientras que en efecto en ninguno de los dos Generadores existe dependencia, el periodo del que utiliza $m=232$ es de 8. Mientras que el de $m = 1024$ es mucho mayor. 

## Pregunta 9
El periodo de una sucesión de números aleatorios se define como el número de iteraciones que toma al algoritmo generador volver a generar el mismo número. La sucesión de Fibonacci módulo $m$, al ser recursiva, tiene un periodo en el cual genera el mismo patrón de números. La sucesión empieza con 0 y 1 y a partir de cierto número de iteraciones, vuelve a aparecer este patrón. A este periodo se le llama *Periodo de Pisano* y cadá valor de $m$ tiene su periodo de pisano. 
```{r}
#Intentemos programar una funcion que de la longitud del ciclo:
pisano <- function(m = 5)
{
  i <- 2
  z <- c(0,1)
  iter <- 0
  repeat 
    {
i <- i+1
iter <- iter + 1
z[i] <- (z[i-2] + z[i-1]) %% m
if(z[i-1] == 0 & z[i] == 1) break
    }
  print(z)
  return(iter)
}

print("El periodo fue:")
print(pisano())
```

Ahora la función que calcula si $X_0 = 1$ y $X_1 = 1$
```{r}
pisano2 <- function(m = 5)
{
  i <- 2
  z <- c(1,1)
  iter <- 0
  repeat 
    {
i <- i+1
iter <- iter + 1
z[i] <- (z[i-2] + z[i-1]) %% m
if(z[i-1] == 1 & z[i] == 1) break
    }
  print(z)
  return(iter)
}

print("El periodo fue:")
print(pisano2())

```

## Pregunta 10

Método del cuadrado de Von Neumann   

```{r}

#Función que genera números aleatorios

library(stringr)

vonNeumann <- function(z_ant)
{
  i <- 1
  z <- c(0)
  z[i] <- z_ant
  
  repeat
  {
    aux[i] <- z[i] ** 2
    cifras <- nchar(as.character(aux[i]))
    switch(cifras,
           aux[i] <- paste0("000",aux[i]),
           aux[i] <- paste0("00",aux[i]),
           aux[i] <- paste0("0",aux[i]),
           aux[i] <- aux[i]
           
)
    z<- append(z,as.integer(substr(aux[i],2,3)))
    if(aux[i] == 0 | i == 30 )
      {
      break
      }
    i <- i + 1 
  }
  #aux <- append(aux,NA)

  aux <- append(aux,0)
  vec_i <- rep(1:length(z))
  u_i <- z * 1/100
  resultados <- data.frame(vec_i,z,u_i,aux)
  colnames(resultados) <- c("iteracion","Z","U_i","Z^2")

  return(resultados)
}

x <- floor(runif(1,1,99))
print("Z_0:")
print(x)
print("Números aleatorios con el método de cuadrados medios:")
kableExtra::kable(vonNeumann(x))


```
En general, este método para generar números aleatorios es muy malo ya que es altamente probable que entre en un bucle infinito. Ya sea por llegar a 0 o por que puede llegar a ser cíclico. Tal vez es bueno si vamos a generar pocos números. 

## Pregunta 11

La siguiente página contiene el primer millón de dígitos de $\pi$. Considerando estos dígitos:

- Realizar un histograma y verificar la hipótesis de que los dígitos corresponden a una distribución uniforme discreta.

```{r, echo = FALSE}
fileName <- 'pi1000000.txt'
pi1 <- readChar(fileName, file.info(fileName)$size)
pi2 <- strsplit(pi1, split = NULL)
pi3 <- unlist(pi2, use.names=FALSE)
pi4 <- pi3[3:length(pi3)]
pi5 <- as.integer(pi4)

hist(x = pi5,
     main = "Números de pi",
     xlab = "Números",
     ylab = "Frecuencia")
```

Por lo que vemos que los dígitos de $\pi$ se distribuyen uniformemente.


